# 2014 年长期股权投资准则修订的疑问

提问人：wad88888 时间：2014-11-07 16:15:48
2014 年长期股权投资准则修订没有规定同一控制下因投资方追加投资等原因能够对同一控制下的被投资单位实施控制的会计处理，这是为什么？实际操作中应如何处理．

回答人：chenyiwei
修订后准则应用指南有相关内容，请查阅长期股权投资准则（ 2014 年修订）单行本P30～ 32 。